臺灣士林地方法院交通事件裁定　　　　96年度交聲字第1265號
原處分機關　臺北市交通事件裁決所
異　議　人
即受處分人　　乙○○
上列受處分人因違反道路交通管理處罰條例案件，對於臺北市交
通事件裁決所於民國96年8 月20日所為之處分（原處分案號：北
市裁三字第裁22-1AB663172號）聲明異議，本院裁定如下：
    主  文
原處分撤銷。
乙○○不罰。
    理  由
一、原處分意旨略以：異議人即受處分人乙○○所有之車牌號碼
    IVK-472 號重型機車，於民國96年6 月28日下午4 時51分許
    ，在臺北市○○○路○ 段146 巷之公共使用空間旁停車，因
    停車不依規定，經臺北市停車管理處拍照採證後逕行舉發「
    停車位置不依規定」之違規，爰依道路交通管理處罰條例第
    56條第1 項第9 款之規定，處罰鍰新臺幣（下同）600 元。
二、聲明異議意旨略以：伊堅決否認於上揭時、地有「停車位置
    不依規定」之違規事實，並辯稱：伊於96年6 月28日上午7
    時51分許（此有異議人96年6 月份考勤表可查），即打卡上
    班。於停放機車之際，巧遇同事丙○○及莊謙青2 人，因時
    間尚早，故找停車位不難，嗣停放好車子後，旋即3 人一同
    去上班地點，下班後欲前往騎車時，赫然發現該機車被人移
    動，且於同日下午4 時51分許遭臺北市停車管理處拍照取證
    並逕行舉發違規停車，伊確實於停車時，依規定停車，竟遭
    臺北市停車管理處舉發違規，實難甘服，為此提出聲明異議
    等語。
三、經查，證人即本件異議人之同事丙○○到院證述：與異議人
    均為機車上班族，上班時偶而會相遇，停的位置大致同一位
    置。因上班早，故機車停放好停，但在上午9 時至10時過後
    機車就不好停。伊車子也曾經被移動過，甚至被移至對面。
    曾於上班時停車遇到異議人，雖無法確定是否於本件異議人
    違規日遇到異議人同時間停車，但未曾見過異議人停機車如
    採證照片上所示之方式等語明確（見本院96年10月12日訊問
    筆錄第3 至4 頁），堪認異議人所陳該機車原依規定停車乙
    節，尚屬可能。復以衡諸卷附違規照片所示異議人機車停放
    情形，其被舉發違規時之位置為車身與道路平行，並接近路
    中，其側係一排車身與道路行向垂直之機車車尾，可見此種
    停車方式係明顯違規，而異議人乃領有駕駛執照之人，天天
    騎乘機車為上班交通工具之人，若敢冒此違規被舉發之險，
    亦屬少見，而證人即開立本件罰單之甲○○到庭證稱：本件
    車輛違規停車應只有這張罰單，伊也無法肯定是否異議人早
    上合法停車，下午遭不詳人士移動機車成違規方式等語。再
    參以機車車體較汽車小，可輕易挪動，而臺北市○○○路○
    段為市區，週邊人車雜沓，交通擁擠，停車位一位難覓，自
    有可能因他人為將己車插入停放而移動異議人之機車，致該
    機車遭移置於依規定停車處所外，異議人所辯非虛。
四、此外，復查無其他積極證據足資認定異議人有裁決書所載之
    違規事實，原處分機關據以援引道路交通管理處罰條例第56
    條第1 項第9 款規定，處罰鍰600 元實有未洽，本件異議為
    有理由，爰依法撤銷原處分，並另為異議人不罰之諭知，以
    資適法。
據上論斷，應依道路交通案件處理辦法第20條前段，裁定如主文
。
中　　華　　民　　國　　96　　年　　10　　月　　22　　日
                  交通法庭法  官    趙文卿
以上正本證明與原本無異。
如不服本裁定應於送達後 5日內向本院提出抗告狀。
                          書記官  陳佳伶
中　　華　　民　　國　　96　　年　　10　　月　　22　　日
